ru_rules
// 1.2 Твёрдый [тэ] в заимствованиях
	 те (зис			tE
	_) те (г			tE 	// тег
	_) те (мбр		tE
	_) те (нденц		tE
	_) те (ннис		t'E
	_) те (рмос		tE
	_) те (ст_			tE 	// тест
	_) те (сти			tE 	// тестировали
	про) те (сти		tE
	_а) те (и			tE
	_ар) те (р		tE
	_ла) те (кс		tE
	_о) те (л			tE
	де) те (к			tE 	// детектор 
	ка) те (с			tE 	// деликатес	 
	кок) те (йл		tE 	// коктейль 
	по) те (н			tE	// потенциал
	по) те (ну		t;I	// гипотенуза
        _) те (нзор		tE
        _пре) те (нз		tE	// претензия
        аль) те (рнатив     tE	// альтернатива
        бак) те (р		tE	// бактерия
        бар) те (р		tE	// бартер
        компью) те (р	tE	// компьютер
        роу) те (р		tE	// роутер
	ро) те (з			tE
	па) те (ти		tE
	анти) те			tE
	н) те (й			tE
	ш) те (й			tE
	кри) те (р		tE
	кафе) те			tE
	ло) те (ре		tE
	па) тте			t^E
	эзо) те			tE
	ли) те (н			tE
	ац) те (к			tE
	ай) те (р			tE
	ш) те (р			t'E
	те (сс			t'E
	дей) те			tE
	ри) те (й			t'E

//	ис) те (бл		tE

// --- 2. Аффрикаты [ц] и [ч] ---
// 2.1 Глагольные окончания -тся, -ться -> [ца]
        ться(_	ts^V#		// учиться
        тся(_	ts^V#		// учится

// 2.2 Сочетание 'тч' -> [ч']
        тч		tS^		// лётчик 

// 2.3 Сочетание 'тс' -> [ц]
        тс 		ts^		// братство, детство
        т (сA	t	
        т (сч	t	
        тц		ts^

// --- 3. Ассимиляция  ---
// 3.1 Озвончение (т -> д)
        т (б		d      // отбор
        т (г		d      // отгул
        тд		d^	// отдал
        т (дY	d	// отдел
        т (ж		d      // отжить
        т (з		d      // отзвук

.group у
	у		u
	B) у		u"

	у́		'u 

.group ф
        ф		f
        фф		f
        ф (Y		f;
        фф (Y	f;
//        ф (фи+	f
        ф (г		v
 //       ф (гY	v
 //       ф (д	v

	_) фе (йс	fE

.group х
	х		x
	х (и		x;
	х (е		x;
	х (ь		x;

	бу) х (г	
	хе (лп	x'E

.group ц
        ц		ts
        цц		ts^
        ц (б		dz
        ц (г		dz
        ц (д		dz
        ц (з		dz

	це (ду	tsy

.group ч
        ч		tS;
        ч (ж		dZ;
	

	_) ч (то			S
	_коне) ч (но_		S
	_коне́) ч (но_		S
	_ни) ч (то_             S
	двое) ч (ник		S
	деви) ч (н		S
	ильини) ч (н		S
	лу) ч (ш			t
	наро) ч (но		S
	никити) ч (н		S
	подсве) ч (н		S
	пустя) ч (н		S
	савви) ч (н		S
	скворе)ч (н		S
	ску) ч (н			S
	яи) ч (ни			S

.group ш
        ш		S
        ш (б		Z

.group щ
        щ       S;

//        щ (д    Z;

	помо) щ (ник		S

.group ъ
	ъ (Y		

.group ы
	ы		y

	ы́		'y  

.group ь
	ь		
//	ь (я		
//	ь (ю		
//	ь (и	
//	ш) ь	
//	б) ь (_
//	в) ь (_А
// 	д) ь (_
//	т) ь (_

//	ья (_	ja
	ье (_	je#
	ьи (_	jI
//	ью (_	ju
//	ьё (_	j'8

.group э
	э		E#
	_) э		E#
	э (_		E#

	э́		'E#  

.group ю
	ю		u"
	A) ю	ju	// ju отдельная фонема
	ъ) ю		ju
	ь) ю		ju
	_) ю		ju

	_) ю́		'ju     // ю́нга
	A) ю́	'ju     // После гласной (пою́)
	ъ) ю́		'ju     // адъюта́нт
	ь) ю́		'ju     // вью́га, пью
	C) ю́	'u"     // лю́ди, люблю́
	A(́) ю	ju

.group я
	я		a
	A) я		ja	// ja отдельная фонема
	A) я (_	ja      //second position
	ъ) я		ja
	ъ) я (_	ja      //second position
	ь) я 		ja
	ь) я (_	ja      //second position
	_) я (+	ja
	я (_		V

	_) я́		'ja
	A) я́		'ja
	ъ) я́		'ja 
	ь) я́		'ja
	C) я́		'a
	A(́) я	ja
	A(́) я (_	ja

.group ё
	ё		'8
	A(́) ё	j'8
//	A(́) ё (_	j'8
	ъ) ё		j'8
	ь) ё		j'8
	A) ё		j'8
	_) ё		j'8
	ж) ё		'o
	ш) ё		'o
	дн) ё (м	'o

.group
	// other cyrillic letters
	ѣ	e
	ѓ       dZ;
        ґ       g
        ђ       dZ;
        є       jE
        і       i
        ї       ji
        ј       j   // U+458
        ќ       kj
        љ       lj
        ћ       tS;
        ў       w
        џ       dZ
	ә	E
	ң	n
